fr: Appareil électronique > Circuits imprimés et composants de circuits > Composants de circuits passifs > Inducteurs: Selfs d’étranglement; Noyaux magnétiques et de ferrite; Supports et mandrins de bobinage de transformateur
pl: Elektronika > Płyty drukowane i komponenty > Elementy pasywne obwodów > Elementy indukcyjne: Dławiki; Rdzenie ferrytowe i magnetyczne; Bobiny transformatora i formy cewki
pt-BR: Eletrônicos > Componentes e placas de circuitos > Componentes de circuito passivo > Indutores: Chokes; Núcleos de ferrite e magnéticos; Bobinas de transformador e formadores de bobina
ru: Электроника > Печатные платы и их компоненты > Пассивные компоненты электрических цепей > Индукторы: Дроссели; Ферритовые и магнитные сердечники; Каркасы трансформаторов и катушек
ro-RO: Electronice > Plăci cu circuite și componente > Componente circuite pasive > Inductoare: Droseluri (bobine de șoc); Miezuri de ferită și magnetice; Bobine și forme pentru transformatoare
bg-BG: Електроника > Платки и компоненти > Компоненти на пасивни вериги > Индуктори: Дросели; Феритни и магнитни ядра; Бобини и калъпи за намотка на трансформатор
ko: 전자기기 > 회로 기판/구성품 > 수동 회로 구성품 > 인덕터: 초크; 페라이트 및 자기 코어; 변압기 보빈 및 코일 포머
nb: Elektronikk > Kretskort og komponenter > Passive kretskomponenter > Induktorer: Drosselspoler; Ferritt- og magnetiske kjerner; Transformatorbobbiner og spoleformere
sv: Elektronik > Kretskort och kretskomponenter > Komponenter för passiva kretsar > Induktansspolar: Drosslar; Ferrit- och magnetkärnor; Transformatorspolar och lindningsstommar
th: อิเล็กทรอนิกส์ > แผ่นและส่วนประกอบวงจร > ส่วนประกอบวงจรเฉื่อยงาน > ตัวนำไฟฟ้า: ตัวเหนี่ยวนำกรองสัญญาณ; แกนเฟอร์ไรต์และแกนแม่เหล็ก; แกนม้วนหม้อแปลงและแกนขดลวด
zh-TW: 電子器材 > 電路板和元件 > 無源電路元件 > 電感器: 電感線圈; 鐵氧體及磁芯; 變壓器骨架及線圈架
pt-PT: Eletrónica > Placas de circuito e componentes > Componentes de circuito passivo > Indutores: Bobinas de choque; Núcleos de ferrite e magnéticos; Carretéis e formadores de bobina para transformadores
vi: Thiết bị điện tử > Linh kiện và bảng mạch > Thành phần mạch thụ động > Cuộn cảm: Cuộn chặn; Lõi ferrite và từ tính; Ống và khung cuộn biến áp
es: Electrónica > Componentes y placas de circuitos > Elementos pasivos de circuitos > Inductores: Bobinas de choque; Núcleos de ferrita y magnéticos; Bobinas y formadores de bobina de transformador
cs: Elektronika > Plošné spoje a součástky > Pasivní elektronické součástky > Indukčnosti: Tlumivky; Feritová a magnetická jádra; Cívkové kostřičky a formovače cívek
nl: Elektronica > Printplaten en componenten > Passieve componenten > Inductorspoelen: Smoorspoelen; Ferriet en magnetische kernen; Transformatorbobbins en spoelvormen
da: Elektronik > Kredsløb og komponenter > Passive kredsløbskomponenter > Induktionsspoler: Drosselspoler; Ferritkerner og magnetiske kerner; Transformerspoler og spoleformere
de: Elektronik > Elektronische Leiterplatten & Bauteile > Passive elektronische Bauelemente > Induktoren: Drosselspulen; Ferrit- und Magnetkerne; Transformator-Spulenkörper
tr: Elektronik > Devre Kartları ve Bileşenleri > Pasif Devre Bileşenleri > İndüktörler: Bobinler; Ferrit ve Manyetik Çekirdekler; Transformatör Makara ve Bobin Formları
hu: Elektronika > Áramköri lapok és komponensek > Passzív áramköri komponensek > Induktorok: Fojtótekercsek; Ferrit- és mágneses magok; Transzformátor-csévetestek és -tekercsformák
ja: 電子機器 > 回路部品 > 受動回路部品 > インダクタ: チョークコイル; フェライト・磁気コア; トランスボビン・コイルフォーマー
el: Ηλεκτρονικά > Πλακέτες κυκλωμάτων & εξαρτήματα > Παθητικά στοιχεία κυκλωμάτων > Επαγωγείς: Τσοκ; Πυρήνες φερρίτη & μαγνητικοί πυρήνες; Καρούλια μετασχηματιστών & φορείς πηνίων
hr-HR: Elektronika > Tiskane pločice i komponente > Pasivne komponente > Induktori: Prigušnice; Feritne i magnetske jezgre; Špule i zavojnice za transformator
it: Elettronica > Circuiti stampati e componenti > Componenti passivi circuiti > Induttori: Strozzature; Nuclei ferrite e magnetici; Bobine di trasformatore e formatori di bobine
zh-CN: 电子产品 > 电路板和组件 > 无源电路元件 > 电感器: 扼流圈; 铁氧体和磁芯; 变压器骨架和线圈架
en: Electronics > Circuit Boards & Components > Passive Circuit Components > Inductors: Chokes; Ferrite & Magnetic Cores; Transformer Bobbins & Coil Formers
fi: Elektroniikka > Piirilevyt ja komponentit > Piirilevyjen passiiviset komponentit > Induktorit: Kuristinkela; Ferriitti- ja magneettisydän; Muuntajapuola ja kelaranka
lt-LT: Elektronika > Grandynų plokštės ir komponentai > Pasyvieji grandyno komponentai > Induktoriai: Čokai; Ferito ir magnetinės šerdys; Transformatoriaus ritės ir ričių formuotojai
sk-SK: Elektronika > Dosky plošných spojov a komponenty > Komponenty pasívnych obvodov > Induktory: Tlmivky; Feritové a magnetické jadrá; Transformátorové cievky a kostry cievok
sl-SI: Elektronika > Vezja in komponente > Sestavni deli pasivnih vezij > Induktorji: Dušilke; Feritna in magnetna jedra; Tulci za transformatorje in tuljave